【裁判字號】    97,易,4234
【裁判日期】    971231
【裁判案由】    傷害等
【裁判全文】
臺灣臺中地方法院刑事判決              97年度易字第4234號
公  訴  人  臺灣臺中地方法院檢察署檢察官
被      告  乙○○
                    國民
上列被告因傷害等案件，經檢察官提起公訴（九十七年度偵字第
一０四二０號），被告於準備程序中就被訴事實為有罪之陳述，
法官經聽取當事人之意見後，由本院裁定改行簡式審判程序判決
如下：
    主    文
乙○○傷害人之身體，累犯，處拘役肆拾日，如易科罰金，以新
臺幣壹仟元折算壹日；又毀損他人物品，累犯，處拘役拾日，
如易科罰金，以新臺幣壹仟元折算壹日。應執行拘役陸拾伍日，
如易科罰金，以新臺幣壹仟元折算壹日。
    犯罪事實
一、乙○○曾因違反毒品危害防制條例、竊盜等案件，經本院分
    別以九十二年度訴字第二二四三號、九十二年度易字第二六
    一一號及九十二年度易字第二九五七號判處有期徒刑一年六
    月、四月、八月，上開三罪合併定應執行有期徒刑二年三月
    確定，於民國九十四年十二月十五日因假釋出監並付保護管
    束，並於九十五年二月七日縮刑期滿未經撤銷假釋而執行完
    畢。復因違反毒品危害防制條例案件，經本院以九十五年訴
    字第二一七０號判處有期徒刑一年二月、七月，嗣經本院以
    九十六年度聲減字第七九八號裁定減刑為有期徒刑七月、三
    月十五日，應執行有期徒刑十月確定，甫於九十六年八月五
    日因徒刑執行完畢而出監。詎其猶不知悔改，於九十七年一
    月二日十三時許，駕駛車牌號碼ＵＱ－五六五七號自小客車
    （車主為楊萬世）行經臺中縣沙鹿鎮○○路之鹿寮加工區路
    口處，因突然緊急煞車，引發適駕駛車牌號碼ＮＭ－二九二
    一號自小客車行經該處之甲○○（所涉犯毀損、傷害之犯行
    ，將由本院另行發布通緝，俟其到案後審結）之不滿，雙方
    因而發生口角，嗣乙○○逕行駕車離去，然甲○○心有不甘
    ，旋即駕駛上揭車牌號碼ＮＭ－二九二一號自小客車，尾隨
    乙○○至臺中縣清水鎮○○路與三民路口處，欲將乙○○攔
    下。甲○○並基於毀損犯意，以其所駕駛之自小客車衝撞乙
    ○○所駕駛之車牌號碼ＵＱ－五六五七號自小客車，使乙○
    ○所駕駛之前揭自小客車因此受有車頭兩側板金凹陷、破裂
    之損壞。乙○○見狀亦基於毀損之犯意，下車持木棒砸毀甲
    ○○所駕駛前揭自小客車駕駛座之玻璃。另乙○○與甲○○
    二人復各自另行基於傷害人身體犯意，以乙○○徒手、甲○
    ○持鐵棍之方式互毆，致甲○○因而受有左手肘挫傷、左膝
    擦傷、左上背瘀傷之傷害；乙○○則因而受有臉、手指及足
    部開放性傷口傷害。
二、案經乙○○、甲○○訴由臺中縣警察局清水分局報告臺灣臺
    中地方法院檢察署檢察官偵查起訴。
    理    由
壹、程序方面：
一、按除被告所犯為死刑、無期徒刑、最輕本刑為三年以上有期
    徒刑之罪或高等法院管轄第一審案件者外，於法院行準備程
    序進行中，被告先就被訴事實為有罪之陳述時，審判長得告
    知被告簡式審判程序之旨，並聽取當事人、代理人、辯護人
    及輔佐人之意見後，裁定進行簡式審判程序；且受命法官行
    準備程序，與法院或審判長有同一之權限；又簡式審判程序
    之證據調查，不受刑事訴訟法第一百五十九條第一項、第一
    百六十一條之二、第一百六十一條之三、第一百六十三條之
    一及第一百六十四條至第一百七十條規定之限制，刑事訴訟
    法第二百七十三條之一第一項、第二百七十九條第二項前段
    、第二百七十三條之二分別定有明文。
二、查本件被告乙○○所犯為死刑、無期徒刑、最輕本刑為三年
    以上有期徒刑以外之罪，且非高等法院管轄第一審之案件，
    經本院合議庭裁定由受命法官行準備程序時，被告就被訴事
    實為有罪之陳述後，復經本院裁定行簡式審判程序，是其證
    據之調查，自不受刑事訴訟法第一百五十九條第一項、第一
    百六十一條之二、第一百六十一條之三、第一百六十三條之
    一及第一百六十四條至第一百七十條規定之限制，合先敘明
    。
貳、實體方面：
一、上揭犯罪事實，業據被告乙○○於警詢、偵查時及本院審理
    中坦承不諱，復有臺中縣警察局清水分局清水派出所員警職
    務報告書、道路交通事故現場圖、道路交通事故處理登記簿
    、Ａ３類道路交通事故調查報告表、道路交通事故當事人登
    記聯各一份、被告甲○○、乙○○分別於光田綜合醫院、童
    綜合醫院之傷害診斷證明書共三張及其分別駕駛之車牌號碼
    ＮＭ－二九二一、ＵＱ－五六五七號自小客車之事故照片影
    本共四張在卷可稽，足徵被告前開自白確與事實相符。從而
    ，本件事證明確，被告犯行洵堪認定，應予依法論科。至被
    告乙○○雖於本院審理中供稱：係搶甲○○之木棒毀損甲○
    ○的車子云云，惟其於警詢中均供稱：係「拿著木棒」下車
    砸甲○○之車，後來木棒被甲○○搶去，才又去搶甲○○的
    鐵棒等語，核與甲○○於警詢中所述情節較為相符，本院審
    酌被告於警詢中供述之情節因距離案發時點較近，記憶應較
    於審理中所述為可靠，故仍以其於警詢中所述情節認定本案
    事實，在此一併敘明。
二、核被告所為，係犯刑法第二百七十七條第一項之傷害罪及第
    三百五十四條之毀損罪。被告所犯上開二罪間，犯意各別，
    行為不同，應予分論併罰。又被告乙○○曾因違反毒品危害
    防制條例、竊盜等案件，經本院分別以九十二年度訴字第二
    二四三號、九十二年度易字第二六一一號及九十二年度易字
    第二九五七號判處有期徒刑一年六月、四月、八月，上開三
    罪合併定應執行有期徒刑二年三月確定，於九十四年十二月
    十五日因假釋出監並付保護管束，並於九十五年二月七日縮
    刑期滿未經撤銷假釋而執行完畢。復因違反毒品危害防制條
    例案件，經本院以九十五年訴字第二一七０號判處有期徒刑
    一年二月、七月，嗣經本院以九十六年度聲減字第七九八號
    裁定減刑為有期徒刑七月、三月十五日，應執行有期徒刑十
    月確定，甫於九十六年八月五日因徒刑執行完畢而出監等節
    ，有臺灣高等法院被告前案紀錄表及臺灣臺中地方法院檢察
    署刑案資料查註紀錄表各一份附卷可參，其於受有期徒刑執
    行完畢後五年以內，故意再犯本件有期徒刑以上之上開二罪
    ，為累犯，應依刑法第四十七條第一項規定加重其刑。爰審
    酌被告僅因行車細故，即與被告甲○○互毆傷害，並毀損其
    所有之車輛，手段有可議之處，惟其犯罪後坦承犯行，態度
    尚佳，暨考量其犯罪動機、目的、手段以及甲○○車輛毀損
    、身體受傷之程度等一切情狀，量處如主文所示之刑，並定
    應執行之刑及諭知易科罰金之折算標準，以資懲儆。另本件
    被告乙○○持以砸毀甲○○所駕駛前揭自小客車駕駛座玻璃
    之木棒並未據扣案，且已不知去向，復形跡不明，為免將來
    執行之困難，爰不另為沒收之諭知，附此敘明。
據上論斷，應依刑事訴訟法第二百七十三條之一第一項、第二百
九十九條第一項前段，刑法第二百七十七條第一項、第三百五十
四條、第四十一條第一項前段、第四十七條第一項、第五十一條
第五款，刑法施行法第一條之一，判決如主文。
本案經檢察官胡宗鳴到庭執行職務。
中    華    民    國    97    年    12    月    31   日
                  刑事第十七庭    法  官  林學晴
上正本證明與原本無異。
如不服本判決應於收受送達後10日內向本院提出上訴書狀，並應
敘述具體理由；其未敘述上訴理由者，應於上訴期間屆滿後20日
內向本院補提理由書（均須按他造當事人之人數附繕本）「切勿
逕送上級法院」。
                                  書記官  簡雅文
中    華    民    國    97    年    12    月    31   日
【附錄本案論罪科刑法條全文】
刑法第二百七十七條第一項：
傷害人之身體或健康者，處三年以下有期徒刑、拘役或一千元以
下罰金。
刑法第三百五十四條：
毀棄、損壞前二條以外之他人之物或致令不堪用，足以生損害於
公眾或他人者，處二年以下有期徒刑、拘役或五百元以下罰金。


司法院資訊處製作；財團法人民間司法改革基金會備份。
